---
title: "El junco de los páramos (Junco vulcani)"
output: html_document
---

```{r setup, include=FALSE}
knitr::opts_chunk$set(echo = TRUE)
```

# Preparativos

```{r carga-paquetes, message=FALSE, warning=FALSE}
# Carga de paquetes

library(dplyr)
library(sf)
library(DT)
library(plotly)
library(leaflet)
```

```{r carga-datos}
# Carga de datos
junco_vulcani <-
  st_read(
    "https://raw.githubusercontent.com/gf0604-procesamientodatosgeograficos/2021i-datos/main/gbif/junco_vulcani-cr-registros.csv",
    options = c(
      "X_POSSIBLE_NAMES=decimalLongitude",
      "Y_POSSIBLE_NAMES=decimalLatitude"
    ),
    quiet = TRUE
  )

# Asignación de CRS
st_crs(junco_vulcani) = 4326
```

# Introducción
El junco de los páramos (*Junco vulcani*) habita en zonas abiertas en elevaciones altas, usualmente por encima de los 3000 m. Suele posarse sobre el suelo en pequeños arbustos, generalmente en parejas o en grupos pequeños. Su rango es muy limitado: solo en Costa Rica o en el oeste de Panamá (eBird, [Junco vulcani](https://ebird.org/species/voljun1)).

# Tabla de registros de presencia

# Gráfico de estacionalidad

# Gráfico de historial

# Mapa de distribución
